【裁判字號】    97,易,403
【裁判日期】    970530
【裁判案由】    竊盜
【裁判全文】
臺灣屏東地方法院刑事判決               97年度易字第403號
公  訴  人  臺灣屏東地方法院檢察署檢察官
被      告  乙○○
上列被告因竊盜案件，經檢察官提起公訴（97年度偵字第2368號
），本院判決如下：
    主  文
乙○○攜帶兇器竊盜，累犯，處有期徒刑壹年。扣案螺絲起子壹
把、手套壹副均沒收。
    事  實
一、乙○○有多次犯竊盜罪經法院判刑確定並執行完畢之紀錄，
    最近一次經有期徒刑執行完畢係因犯竊盜罪，經臺灣高雄地
    方法院96年度易字第1316號判處有期徒刑8 月，嗣因符合減
    刑條件，經本院96年度聲減字第1081號裁定減為有期徒刑4
    月，於民國96年6 月5 日入監執行，連同折抵羈押期間，於
    96年7 月16日因減刑執行期滿出監執行完畢。
二、詎其經前開有期徒刑執行完畢後5 年內，竟不知悔改，復基
    於意圖為自己不法所有之竊盜犯意，於97年4 月5 日中午12
    時54分許，持其所有而客觀上對人之生命、身體具有危險性
    ，可供兇器使用之螺絲起子1 把，侵入屏東市○○路352 號
    ，由邱建文管理而現已停止營業之現代汽車展示場內（侵入
    建築物部分未據告訴），拆取該址房屋內裝設之鋁門窗4 片
    而竊取之，惟因觸動保全設備，經保全員徐國禎到場查看發
    現而報警，於乙○○得手離去之際當場予以逮捕查獲。扣得
    其所有上開螺絲起子1 把，及為防止拆卸鋁門窗時不慎割傷
    而配帶之手套1 副。
三、案經屏東縣警察局屏東分局報告臺灣屏東地方法院檢察署檢
    察官偵查起訴。
    理  由
一、前揭犯罪事實，業據被告乙○○於本院審理時自白不諱，並
    經證人邱建文、徐國禎於警詢中證述綦詳，復有螺絲起子1
    把、手套1 副及贓物認領保管單在卷可稽。被告乙○○自白
    竊盜犯行，堪認與事實相符。本件被告犯罪事證已臻明確，
    應依法論科。
二、按刑法第321 條第1 項第3 款之攜帶兇器竊盜罪，係以行為
    人攜帶兇器竊盜為其加重條件，此所謂兇器，其種類並無限
    制，凡客觀上足對人之生命、身體、安全構成威脅，具有危
    險性之兇器均屬之，且祇須行竊時攜帶此種具有危險性之兇
    器為已足，並不以攜帶之初有行兇之意圖為必要。螺絲起子
    為足以殺傷人生命、身體之器械，顯為具有危險性之兇器，
    最高法院著有79年臺上字第5253號判例意旨可資參照。核被
    告乙○○所為，係犯刑法第321 條第1 項第3 款攜帶兇器竊
    盜罪。又其前因犯竊盜罪，經臺灣高雄地方法院96年度易字
    第1316號判處有期徒刑8 月，嗣因符合減刑條件，經本院96
    年度聲減字第1081號裁定減為有期徒刑4 月，於96年6 月5
    日入監執行，連同折抵羈押期間，甫於96年7 月16日因減刑
    執行期滿出監執行完畢，有臺灣高等法院被告前案紀錄表及
    臺灣屏東地方法院檢察署刑案資料查註紀錄表各1 份在卷可
    按，其受徒刑之執行完畢，5 年以內因故意而再犯本件有期
    徒刑以上之罪，應依累犯之規定，加重其刑。
三、爰審酌被告乙○○之年齡、品行、智識能力、犯罪動機、犯
    罪手段、所得財物之價值、對於法益所生侵害之程度，其為
    53年10月31日出生、受有國中畢業教育程度、現無職業之人
    ，有警詢年籍等資料在卷可稽，本件犯罪時年43歲，竟不思
    進取，除上開構成累犯要件之前案紀錄，已如前述，不再重
    複評價者外，並曾於：(一)84年間因犯竊盜罪，經本院84年度
    易字第58號判處有期徒刑10月確定，於84年3 月24日入監執
    行，84年10月20日期滿出監執行完畢；(二)85年間再犯竊盜罪
    ，經本院85年度易字第1477號判處有期徒刑1 年6 月確定，
    於85年12月26日入監執行，86年12月7 日期滿出監執行完畢
    ；(三)91年間又犯2 件竊盜罪，各經臺灣板橋地方法院91年度
    易字第3515號判處拘役50日、92年度簡字第991 號判處有期
    徒刑5 月確定，分別確定後，接續執行，於92年7 月6 日入
    監執行，93年1 月25日期滿出監執行完畢；(四)93年間更犯竊
    盜罪，經本院93年度簡字第934 號判處有期徒刑4 月確定，
    於94年2 月8 日入監執行，94年6 月8 日期滿出監執行完畢
    ，有臺灣高等法院被告前案紀錄表及臺灣屏東地方法院檢察
    署刑案資料查註紀錄表各1 份在卷可按，素行欠佳，並考量
    其迭為不勞而獲即竊取他人之物，數年間已經6 次因犯竊盜
    罪經法院判刑確定並執行完畢，仍不足以矯治其惡性，屢屢
    再犯，對於地方民風、社會秩序影響之程度，及其犯罪後態
    度等一切情狀，各量處如主文所示之刑，以資儆懲。
四、扣案螺絲起子1 把、手套1 副為被告乙○○所有，並供本件
    犯罪使用，業據其供述在卷，應依刑法第38條第1 項第2 款
    規定宣告沒收。
據上論斷，應依刑事訴訟法第273 條之1 第1 項、第299 條第1
項前段，刑法第321 條第1 項第3 款、第47條第1 項、第38條第
1 項第2 款，刑法施行法第1 條之1 ，判決如主文。
本案經檢察官甲○○到庭執行職務
中    華    民    國    97    年    5     月    30    日
                刑事第二庭      法  官  陳松檀
以上正本證明與原本無異。
如不服本判決應於收受本判決後送達後10日內向本院提出上訴書
狀，其未敘述上訴理由者，並得於提起上訴後10日內向本院補提
理由書狀（均須按他造當事人之人數附繕本）「切勿逕送上級法
院」
中    華    民    國    97    年    5     月    30    日
                                書記官  林祥玉
附錄本判決論罪之法條：
中華民國刑法第321條
犯竊盜罪而有左列情形之一者，處六月以上、五年以下有期徒刑
：
一、於夜間侵入住宅或有人居住之建築物、船艦或隱匿其內而犯
    之者。
二、毀越門扇、牆垣或其他安全設備而犯之者。
三、攜帶兇器而犯之者。
四、結夥三人以上而犯之者。
五、乘火災、水災或其他災害之際而犯之者。
六、在車站或埠頭而犯之者。
前項之未遂犯罰之。


司法院資訊處製作；財團法人民間司法改革基金會備份。
